臺灣臺南地方法院交通事件裁定　　99年度交聲字第1130號
移送機關　　交通部公路總局嘉義區監理所新營監理站
異議人即
受處分人　　李新爐
上列受處分人因違反道路交通管理處罰條例案件，對於交通部公
路總局嘉義區監理所新營監理站民國99年8月23日所為之裁決處
分（處分案號：新監裁違字第裁73-M00000000號），聲明異議，
本院裁定如下：
    主  文
異議駁回。
    理  由
一、原處分意旨略以：異議人即受處分人李新爐（下稱異議人）
    駕駛牌照號碼OAA-463號重機車，於民國（下同）99年6月6
    日08時40分，在臺南市官田區台1線與新中路路口，因駕車
    行經有燈光號誌之交岔路口闖紅燈，遭警逕行製單舉發，嗣
    經交通部公路總局嘉義區監理所新營監理站（下稱移送機關
    ）依道路交通管理處罰條例第53條第1項、第63條第1項第3
    款（原裁決書漏載第1項第3款）及違反道路交通管理事件統
    一裁罰基準表等規定，合計裁處罰鍰新台幣1,800元，並記
    違規點數3點。
二、本件聲明異議意旨略以：法律都有情理考量，更何況行政命
    令？且偷拍不得為證據，為此聲明異議等語。
三、按汽車駕駛人，行經有燈光號誌管制之交岔路口闖紅燈者，
    處新臺幣1,800元以上5,400元以下罰鍰：並記違規點數3點
    ；道路交通管理處罰條例第53條第1項及第63條第1項第3款
    分別定有明文。
四、經查：
  (一)異議人遭警舉發，於上開時、地，騎乘牌照號碼OAA-463號
    重機車，在臺南市官田區台1線與新中路路口，有駕車行經
    有燈光號誌之交岔路口闖紅燈之違規事實，有台南縣警察局
    99 年6月6日南縣警交字第M00000000號舉發違反道路交通管
    理事件通知單1份附卷可參，惟異議人辯稱並無闖紅燈等行
    為云云。
  (二)然經本院勘驗員警舉發過程所拍攝之錄影光碟，勘驗結果為
    ：「於光碟0秒時，該錄影器材所面對之交通號誌即台一線
    北向南之交通號誌係綠燈；光碟2秒時，畫面左方有一機車
    斜穿進入台一線；於光碟20秒聽聞警察吹哨音聲，示意該機
    車騎士停車，此時該錄影器材所面對之交通號誌即台一線北
    向南之交通號誌仍係綠燈；光碟1分38秒時，有一牌照號碼
    OAA-463號之機車停在警車旁邊。」再參照台南縣政府99年9
    月27日府工字第0990238660號函所檢送本件交岔路口交通號
    誌之時制運作情形，台一線綠燈時，支道南181線應為紅燈
    ；又異議人遭舉發時，係從支道南181線由南向北進入本件
    交岔路口，亦有台南縣警察局麻豆分局99年7月9日南縣麻警
    五字第0990009281號函1份附卷可參；因此，異議人辯稱其
    無闖紅燈之行為云云，自屬無據。從而，異議人之上述違規
    事實，應堪認定。
五、綜上所述，異議人於前揭時、地有騎乘機車闖紅燈之違規行
    為，應堪認定。則移送機關據以援引道路交通管理處罰條例
    第53條第1項、第63條第1項第3款及違反道路交通管理事件
    統一裁罰基準表等規定，裁處異議人罰鍰新台幣1,800元，
    並記違規點數3點，核無違誤或不當，從而，本件異議為無
    理由，應予駁回。
六、據上論斷，應依道路交通管理處罰條例第87條第2項、道路
    交通案件處理辦法第19條，裁定如主文。
中    華    民    國   100    年    2     月    14    日
                     交通法庭   法  官   陳淑勤
以上正本證明與原本無異。
如不服本裁定，應於送達後5日內，向本院提出抗告狀。
                                書記官   謝竣閎
中    華    民    國   100    年    2     月    15    日